# 陈版，求助一个企业合并的问题

提问人：zaraapple 时间：2016-11-16 16:50:58
陈版，一个潜在客户拟出具2014-2016三年的审计报告，合并主体是境外开曼公司，开曼公司下面控制一家境内子公司。
该开曼公司设立于 2016 年，股本 1 元，实际控制人为A。 2014 年-2015年期间，开曼公司不存在，实际控制人A只控制境内实体。
开曼公司控制境内实体的过程为：A自己出资 1000 万元，借给开曼公司，开曼公司拿该笔资金去收购了境内子公司（股本 1000 万）
那么应该如何处理2015-2016的权益类变动？特别是权益变动表？
项目组的想法是，从最终控制人不变的角度，假设开曼公司从 2014 年就开始存续，因此报告主体的股本始终是 1 元，同时将 1000 万-1 元的金额转入资本公积。
陈版你有什么建议？

回答人：chenyiwei
开曼公司注册在境外，不受中国《公司法》约束，因此其权益项目的明细分类可能不同于注册在境内的公司。 就你说的情况，在开曼公司设立之前，可以直接将境内公司的权益作为模拟汇总报表中的权益；到开曼公司设立，A借款给开曼公司用于收购境内公司股权时，可以在开曼公司的合并报表层面确认一项对A的借款负债，对应冲减合并报表层面的权益，视同股东变相地收回了部分资本投入。